【裁判字號】    98,易,291
【裁判日期】    980515
【裁判案由】    竊盜等
【裁判全文】
臺灣彰化地方法院刑事判決               98年度易字第291號
公  訴  人  臺灣彰化地方法院檢察署檢察官
被      告  丙○○
                    （現於臺灣彰化看守所羈押中）
上列被告因竊盜案件，經檢察官提起公訴（98年度偵字第520號
、第828號、第1711號），本院判決如下：
    主  文
丙○○所犯如附表所示之罪，各處如附表主文欄所示之刑。應執
行有期徒刑年陸月，並應於刑之執行前，令入勞動場所強制工
作年。扣案之剪刀、美工刀、尖嘴鉗各壹支、十字螺絲起子貳
支、手套壹副、鑰匙壹串均沒收。
    事  實
一、丙○○前因違反毒品危害防制條例案件，經本院以94年度彰
    簡字第140號判決判處有期徒刑4月確定，入監執行後，於民
    國94年9月26日執行完畢。丙○○有犯罪習慣，詎仍不知悔
    改，竟先後為如附表編號1至29所示之各次犯行。嗣警方據
    報，於如附表編號1所示車牌號碼WM-6926號之自用小客車內
    ，採得竊取該車內財物之嫌疑人所遺留之指紋，經送鑑驗比
    對結果與丙○○之指紋相符，而循線查獲丙○○如附表編號
    1所示之犯行；其後經警於98年1月7日下午4時45分許，在彰
    化縣大村鄉○○村○○路63號丙○○住處，將其拘提到案，
    並扣得其所有供本案犯罪使用之剪刀、美工刀、尖嘴鉗各1
    支、十字螺絲起子2支、手套1副及鑰匙1串等物（各次犯罪
    所用之物，詳如附表犯罪事實欄所示），丙○○在有偵查犯
    罪職權之公務員發覺其如附表編號2至29所示之各次犯罪前
    ，主動向彰化縣警察局員林分局員警自首該等犯行而接受裁
    判。
二、案經Ａ○○、丑○○、壬○○、天○○、乙○○、午○○訴
    由彰化縣警察局員林分局報告臺灣彰化地方法院檢察署檢察
    官偵查起訴。
    理  由
一、本件為刑事訴訟法第376條第2款所列案件，依同法第284條
    之1規定，由法官獨任審判，先予敘明。
二、證據能力部分：
  (一)按被告以外之人於審判外之言詞或書面陳述，除法律有規定
    者外，不得作為證據，刑事訴訟法第159條第1項固有明文。
    惟被告以外之人於審判外之陳述，雖不符刑事訴訟法第159
    條之1至第159條之4規定（得為證據之情形），而經當事人
    於審判程序同意作為證據，法院審酌該言詞陳述或書面陳述
    作成時之情況，認為適當者，亦得為證據。刑事訴訟法第15
    9條之5第1項定有明文。本案被告丙○○及公訴人，對於本
    判決以下所引用被告以外之人於審判外之言詞及書面陳述，
    均同意作為證據；且本院審酌上開言詞及書面陳述作成時之
    情況，均無不適當之情事，復與本案待證事實具有關聯性，
    故該等書面及言詞陳述均得作為證據。
  (二)現場採證照片及監視錄影畫面之翻拍照片，係警員於勘查現
    場時或原裝設之監視器，透過照相、錄影設備對現場景物、
    特徵拍攝所形成之機械性紀錄，再還原或翻拍於照相紙上，
    因其現場拍攝之情形與相片所呈現之內容，是藉由照相設備
    之正確性來加以保障其內容之一致性，而非人對現場情形之
    言詞描述本身，故非屬供述證據，自無傳聞法則之適用。惟
    上開照片既係透過照相設備拍攝後所得，且與本案犯罪事實
    具有關聯性，且被告於審理時對於卷內所附之上開照片，亦
    未表示異議，或主張係執法人員違法取得，又查無不得作為
    證據之事由，依法亦得作為證據。
三、上開犯罪事實，迭據被告於警、偵訊及本院審理時坦承不諱
    ；核與如附表所示之證人即被害人辛○○等29人、證人即共
    犯陳慧羽於警詢或偵訊時證述之情節均相符，復有現場採證
    照片、勘察報告表、贓物認領保管單、指紋鑑驗書、車籍查
    詢資料、監視錄影翻拍照片等在卷可參（各次犯行對應之證
    據，均詳如附表證據欄所載）；並有被告所有供本案犯罪所
    用之物，即上開之剪刀、美工刀、尖嘴鉗各1支、十字螺絲
    起子2支、手套1副及鑰匙1串等物（各次犯罪所用之物，均
    詳如附表犯罪事實欄所示）扣案可佐。又按刑法第321條第1
    項第3款之攜帶兇器竊盜罪，係以行為人攜帶兇器竊盜為其
    加重條件，此所謂兇器，其種類並無限制，凡客觀上足以對
    人之生命、身體、安全構成威脅，具有危險性之兇器均屬之
    ，且只須行竊時攜帶此種具有危險性之兇器為已足，並不以
    攜帶之初有行兇之意圖為必要（最高法院79年度台上字第52
    53號判例參照）。本案被告於為如附表所示之29次竊盜行為
    時，均攜帶上開扣案之剪刀、美工刀、尖嘴鉗各1支、十字
    螺絲起子2支犯之，該等器械均屬鐵製，質地堅硬、頂端尖
    銳，有該等器械之照片附卷可佐（見員警分偵字第09800013
    45號卷〈以下簡稱：警卷(二)〉第77頁），依一般社會通念，
    如以之攻擊人之身體，顯將對人之生命、身體、安全構成威
    脅，在客觀上顯然具有危險性，應屬兇器無訛。綜上，足認
    被告之自白與事實相符，可以採信。是本案事證明確，被告
    所為如附表編號1至29所示之犯行，均堪以認定。
四、論罪科刑部分：
  (一)核被告就附表編號1至4、6至25及編號29所為，均係犯刑法
    第321條第1項第3款之攜帶兇器竊盜既遂罪；就附表編號5、
    27所為，均係犯刑法第321條第1項第3款、第1款之攜帶兇器
    、於夜間侵入住宅竊盜既遂罪；就附表編號26所為，係分別
    犯刑法第354條之毀損器物罪，及同法第321條第1項第3款之
    攜帶兇器竊盜既遂罪；就附表編號28所為，係犯刑法第321
    條第1項第3款、第2款之攜帶兇器、踰越安全設備竊盜既遂
    罪。檢察官於起訴書認被告所為如附表編號2、3、4、6、7
    、9 、10、11、12、13、15、16、17、20、21、22、23、24
    、25、26、29所示犯行（即起訴書附表編號1、3、4、5、7
    、8、9、10、11、12、13、15、16、20、21、22、24、26、
    27、28、29所示部分），分別係犯刑法第320條第1項之普通
    竊盜罪，其起訴法條均尚有未洽，惟因被告竊取財物之社會
    基本事實同一，本院爰予變更起訴法條，並於審理時，告知
    變更起訴之法條，附此敘明。至於檢察官於起訴書就如附表
    編號5、27所示犯行（即起訴書附表編號2、23所示部分），
    認均僅犯刑法第321條第1項第1款之夜間侵入住宅竊盜罪；
    以及如附表編號28所示犯行（即起訴書附表編號25所示部分
    ），僅犯刑法第321條第1項第2款之踰越安全設備竊盜罪等
    部分，惟因此等部分，僅係各同時涉犯刑法第321條第1項各
    款所規定加重事由之二款情形，就此部分之各次犯行，均各
    屬一罪，故就該等部分均僅併予論處（最高法院24年上字第
    418號判例參照）。另被告就附表編號28之犯行，與陳慧羽
    有犯意聯絡及行為分擔，皆共同正犯。公訴人於起訴書漏未
    論及，尚有未洽，併此敘明。
  (二)被告所為上開29次加重竊盜及1次毀損之犯行間，均犯意各
    別，應予分論併罰。
  (三)被告前因違反毒品危害防制條例案件，經本院以94年度彰簡
    字第140號判決判處有期徒刑4月確定，入監執行後，於94年
    9月26日執行完畢一節，有臺灣高等法院被告前案紀錄表1份
    在卷可稽。被告於上開徒刑執行完畢後，5年以內故意再犯
    本件有期徒刑以上之罪，均為累犯，各應依刑法第47條第1
    項規定加重其刑。
  (四)被告在有偵查犯罪職權之公務員發覺其如附表編號2至29所
    示之犯罪前，主動向員警自首並接受裁判一情，有被告於98
    年1月7日及98年1月14日之警詢筆錄在卷可參（見警卷(二)第9
    至22頁）。按此，對被告如附表編號2至29所為之各次犯行
    ，均依刑法第62條前段規定減輕其刑，並均依法先加後減。
  (五)爰審酌被告除上述累犯前科外，另有竊盜、公共危險、施用
    毒品及傷害等多項犯罪前科，有上開臺灣高等法院被告前案
    紀錄表在卷可按，素行不佳；其身心健全，且年輕力壯，卻
    其不思以正當方法謀生，而一再以竊取他人財物之方式維生
    ，無視法紀，非但損及他人之財產權，並有害於社會之安寧
    秩序，且迄未賠償被害人辛○○等所受之損害；惟念及被告
    於犯後坦承犯行，另自首如附表編號2至29所示犯行，而就
    該等犯行予以減輕其刑；暨斟酌被告之犯罪動機、目的、手
    段及所生危害等一切情狀，分別量處如附表主文欄所示之刑
    ，並定如主文所示之應執行刑。
  (六)另按18歲以上之竊盜犯、贓物犯，有犯罪之習慣，經宣告應
    執行之刑達1年以上者，得於刑之執行前，令入勞動場所強
    制工作，竊盜犯贓物犯保安處分條例第2條第4項、第3條第1
    項定有明文。查被告前因屢犯竊盜案件，分別經本院以90年
    度彰簡字第402號、91年度員簡字第275號，及臺灣高等法院
    臺中分院（以下簡稱：臺中高分院）以95年度上易字第308
    號等判決判處有罪確定，且其甫因上開臺中高分院之有罪判
    決，執行後於97年7月25日假釋出監（假釋期滿日至98年4月
    11日），有上開臺灣高等法院被告前案紀錄表在卷可按，竟
    即於如附表「犯罪事實」欄所示之3個多月之期間內，再犯
    該29次之竊盜犯行，足見其確以竊盜犯罪為日常之慣性行為
    ，有犯罪之習慣，且本件應執行之刑亦達1年以上（有期徒
    刑3年6月），本院審酌其於前案及本案犯罪之一切情狀，認
    僅處以有期徒刑之刑，尚不能促其警惕戒免惡習，並審酌其
    行為之常習性、嚴重性、危險性及對未來行為之期待性，認
    確有必要強制被告從事勞動，學習一技之長及正確之謀生觀
    念，使其日後重返社會，能適應社會生活，乃宣告保安處分
    ，命其於刑之執行前，令入勞動場所強制工作，亦符合比例
    原則，以期協助被告再社會化，及改善被告潛在之危險性格
    ，達成根治犯罪原因、預防犯罪之特別目的，爰並依竊盜犯
    贓物犯保安處分條例第3條第1項之規定，宣告被告應於竊盜
    罪所處應執行之刑執行前，令入勞動場所施以強制工作3年
    。
  (七)扣案之上開剪刀、美工刀、尖嘴鉗各1支及十字螺絲起子2支
    ，為被告所有供如附表所示29次犯行所用之物；扣案之上開
    鑰匙1串（檢察官於起訴書雖記載為2串，但據被告所述〈見
    本院卷第113頁〉，原本為1串，係因警方於查扣時，部分鑰
    匙鬆脫致成2串，故本院仍以1串表述，所指即係指扣案之全
    部鑰匙而言），為被告所有供如附表編號1、2、3、5、6、8
    至18、21、22、25、26、29所示犯行所用之物；另扣案之上
    開手套1副，為被告所有供如附表編號2至29所示犯行所用之
    物，已據被告供明在卷，爰依刑法第38條第1項第2款規定，
    均予以宣告沒收。至於其餘扣案之開口扳手1支、六角扳手3
    支、活動扳手1支、背包1個、男用鞋子1雙及手電筒1個等物
    ，因檢察官未能證明與本案犯罪有關，爰不予宣告沒收，附
    此敘明。
據上論斷，應依刑事訴訟法第284條之1、第299條第1項前段、第
300條，刑法第28條、第321條第1項第1款、第2款、第3款、第35
4條、第47條第1項、第62條前段、第51條第5款、第38條第1項第
2款，刑法施行法第1條之1第1項、第2項前段，竊盜犯贓物犯保
安處分條例第3條第1項、第4條、第5條第1項前段，判決如主文
。
本案經檢察官謝雨青到庭執行職務。
中    華    民    國    98    年    5     月    15    日
                  刑事第八庭    法  官  陳銘壎
以上正本證明與原本無異。
如不服本判決應於收受判決後10日內向本院提出上訴書狀，並應
敘述具體理由；其未敘述上訴理由者，應於上訴期間屆滿後20日
內向本院補提理由書 (均須按他造當事人之人數附繕本)「切勿
逕送上級法院」。
告訴人或被害人對於判決如有不服具備理由請求檢察官上訴者，
其上訴期間之計算係以檢察官收受判決正本之日期為準。
中    華    民    國    98    年    5     月    15    日
                                書記官  楊筱惠
附錄本案論罪科刑法條全文：
中華民國刑法第321條第1項
犯竊盜罪而有左列情形之一者，處6月以上、5年以下有期徒刑：
一、於夜間侵入住宅或有人居住之建築物、船艦或隱匿其內而犯
    之者。
二、毀越門扇、牆垣或其他安全設備而犯之者。
三、攜帶兇器而犯之者。
四、結夥三人以上而犯之者。
五、乘火災、水災或其他災害之際而犯之者。
六、在車站或埠頭而犯之者。
中華民國刑法第354條
毀棄、損壞前二條以外之他人之物或致令不堪用，足以生損害於公
眾或他人者，處2年以下有期徒刑、拘役或5百元以下罰金。
附表：
┌──┬────────────┬────────┬───────────┐
│編號│    犯  罪  事  實      │   證     據    │     主        文     │
├──┼────────────┼────────┼───────────┤
│ 1  │於97年9月24日晚間8時許至│1.被告自白      │丙○○攜帶兇器竊盜，累│
│（即│翌日上午7時許間某時，基 │2.被害人辛○○之│犯，處有期徒刑捌月，扣│
│起訴│於意圖為自己不法所有之竊│  警詢供述（見員│案之剪刀、美工刀、尖嘴│
│書附│盜犯意，攜帶其所有之剪刀│  警分偵字第0980│鉗各壹支、十字螺絲起子│
│表編│、美工刀、尖嘴鉗各1支及 │  000566卷《下簡│貳支、鑰匙壹串均沒收。│
│號19│十字螺絲起子2支，在彰化 │  稱：警卷(三)》第│                      │
│）  │縣大村鄉○○村○○路152 │  12頁）        │                      │
│    │之2號前，以其所有之自備 │3.內政部警政署刑│                      │
│    │鑰匙1串，開啟辛○○管有 │  事警察局97年10│                      │
│    │停放該處之車牌號碼WM-692│  月13日刑紋字第│                      │
│    │6號自用小客車車門，先以 │  0000000000號鑑│                      │
│    │上開十字螺絲起子拆下該車│  驗書1份（見警 │                      │
│    │之汽車音響，再以上開尖嘴│  卷(三)第26、27頁│                      │
│    │鉗剪斷連結之電線後（毀損│  ）            │                      │
│    │部分未據告訴，檢察官未起│4.現場勘察報告表│                      │
│    │訴），竊取辛○○管有之上│  1份及現場照片6│                      │
│    │開汽車音響1部（價值約新 │  張（見警卷(三)第│                      │
│    │臺幣〈下同〉3,100元）及 │  27-1、28頁）  │                      │
│    │其內之零錢約100元得手。 │                │                      │
├──┼────────────┼────────┼───────────┤
│ 2  │於97年9月至11月間某日某 │1.被告自白      │丙○○攜帶兇器竊盜，累│
│（即│時，另基於意圖為自己不法│2.被害人申○○之│犯，處有期徒刑伍月，扣│
│起訴│所有之竊盜犯意，攜帶同上│  警詢供述（見員│案之剪刀、美工刀、尖嘴│
│書附│之剪刀、美工刀、尖嘴鉗各│  警分偵字第0980│鉗各壹支、十字螺絲起子│
│表編│1支及十字螺絲起子2支，在│  003102卷《下簡│貳支、手套壹副、鑰匙壹│
│號29│彰化縣大村鄉○村村○○街│  稱：警卷(一)》第│串均沒收。            │
│）  │39號前，穿戴其所有之手套│  17頁）        │                      │
│    │1副，以同上之鑰匙1串，開│3.車籍查詢資料1 │                      │
│    │啟申○○所有停放該處之車│  份（見警卷(一)第│                      │
│    │牌號碼QI-5140號自用小貨 │  21頁）        │                      │
│    │車（起訴書附表誤載為自小│4.現場照片2張（ │                      │
│    │客車）車門，竊取申○○所│  見警卷(一)第29頁│                      │
│    │有置於該車內之零錢約400 │  ）            │                      │
│    │元得手。                │                │                      │
├──┼────────────┼────────┼───────────┤
│ 3  │於97年10月下旬某日某時，│1.被告自白      │丙○○攜帶兇器竊盜，累│
│（即│另基於意圖為自己不法所有│2.被害人子○○之│犯，處有期徒刑伍月，扣│
│起訴│之竊盜犯意，攜帶同上之剪│  警詢供述（見員│案之剪刀、美工刀、尖嘴│
│書附│刀、美工刀、尖嘴鉗各1支 │  警分偵字第0980│鉗各壹支、十字螺絲起子│
│表編│及十字螺絲起子2支，至彰 │  001345卷《下簡│貳支、手套壹副、鑰匙壹│
│號8 │化縣大村鄉○○村○○路14│  稱：警卷(二)》第│串均沒收。            │
│）  │8之33號前，穿戴同上之手 │  27、28頁）    │                      │
│    │套，以同上之鑰匙1串，開 │3.現場採證照片1 │                      │
│    │啟子○○所有停放該處之車│  張（見警卷(二)第│                      │
│    │牌號碼9050-LG號吉普車車 │  88頁）        │                      │
│    │門，竊取子○○所有置於該│                │                      │
│    │車內之零錢約120元得手。 │                │                      │
├──┼────────────┼────────┼───────────┤
│ 4  │於97年10月底某日某時，另│1.被告自白      │丙○○攜帶兇器竊盜，累│
│（即│基於意圖為自己不法所有之│2.被害人寅○○之│犯，處有期徒刑伍月，扣│
│起訴│竊盜犯意，攜帶同上之剪刀│  警詢供述（見警│案之剪刀、美工刀、尖嘴│
│書附│、美工刀、尖嘴鉗各1支及 │  卷(二)第38頁）  │鉗各壹支、十字螺絲起子│
│表編│十字螺絲起子2支，在彰化 │3.現場採證照片1 │貳支、手套壹副均沒收。│
│號15│縣大村鄉○○街○段105號前│  張（見警卷(二)第│                      │
│）  │，穿戴同上之手套，趁許詩│  96頁）        │                      │
│    │文管有停放該處之車牌號碼│                │                      │
│    │OJ-7033號自用小客車車門 │                │                      │
│    │未上鎖之際，竊取寅○○所│                │                      │
│    │有置於該車內之零錢約100 │                │                      │
│    │餘元得手。              │                │                      │
├──┼────────────┼────────┼───────────┤
│ 5  │於97年10月28日晚上7、8時│1.被告自白      │丙○○攜帶兇器、於夜間│
│（即│許之夜間，另基於意圖為自│2.被害人癸○○之│侵入住宅竊盜，累犯，處│
│起訴│己不法所有之竊盜犯意，攜│  警詢供述（見警│有期徒刑捌月，扣案之剪│
│書附│帶同上之剪刀、美工刀、尖│  卷(二)第49頁）  │刀、美工刀、尖嘴鉗各壹│
│表編│嘴鉗各1支及十字螺絲起子2│3.現場採證照片2 │支、十字螺絲起子貳支、│
│號23│支，至彰化縣大村鄉大村村│  張（見警卷(二)第│手套壹副、鑰匙壹串均沒│
│）  │（起訴書附表贅載「茄苳村│  69頁）        │收。                  │
│    │」3字）茄苳路1段155之1號│                │                      │
│    │癸○○之住宅，穿戴同上之│                │                      │
│    │手套，以同上之鑰匙1串， │                │                      │
│    │開啟癸○○上開住宅之門鎖│                │                      │
│    │，侵入竊取癸○○所有之液│                │                      │
│    │晶電視1台（價值約36,000 │                │                      │
│    │元）得手。              │                │                      │
├──┼────────────┼────────┼───────────┤
│ 6  │於97年11月上旬某日某時，│1.被告自白      │丙○○攜帶兇器竊盜，累│
│（即│另基於意圖為自己不法所有│2.被害人己○○之│犯，處有期徒刑陸月，扣│
│起訴│之竊盜犯意，攜帶同上之剪│  警詢供述（見警│案之剪刀、美工刀、尖嘴│
│書附│刀、美工刀、尖嘴鉗各1 支│  卷(二)第35、36頁│鉗各壹支、十字螺絲起子│
│表編│及十字螺絲起子2支，在彰 │   ）           │貳支、手套壹副、鑰匙壹│
│號13│化縣花壇鄉○○街福延宮前│3.現場採證照片1 │串均沒收。            │
│）  │，穿戴同上之手套，以同上│  張（見警卷(二)第│                      │
│    │之鑰匙1串，開啟己○○所 │  94頁）        │                      │
│    │有停放該處之車牌號碼2A-6│                │                      │
│    │475號自用小客車門，竊取 │                │                      │
│    │己○○所有置於該車內之照│                │                      │
│    │明燈具約20個（價值約200 │                │                      │
│    │元）、BenQ牌行動電話手機│                │                      │
│    │1支（價值約1,000元）、數│                │                      │
│    │位相機1部（價值約4,000元│                │                      │
│    │）及零錢約200元得手。   │                │                      │
├──┼────────────┼────────┼───────────┤
│ 7  │於97年11月中旬某日，另基│1.被告自白      │丙○○攜帶兇器竊盜，累│
│（即│於意圖為自己不法所有之竊│2.被害人巳○○之│犯，處有期徒刑陸月，扣│
│起訴│盜犯意，攜帶同上之剪刀、│  警詢供述（見警│案之剪刀、美工刀、尖嘴│
│書附│美工刀、尖嘴鉗各1支及十 │  卷(一)第11頁）  │鉗各壹支、十字螺絲起子│
│表編│字螺絲起子2支，在彰化縣 │3.現場採證照片1 │貳支、手套壹副均沒收。│
│號4 │大村鄉○○村○○路68之1 │  張（見警卷(二)第│                      │
│）  │號旁，穿戴同上之手套，趁│  84頁）        │                      │
│    │巳○○所有停放該處之車牌│                │                      │
│    │號碼CJ-2438號貨車車門未 │                │                      │
│    │上鎖之際，竊取巳○○所有│                │                      │
│    │置於其內之車用無線電對講│                │                      │
│    │機1具（價值約10,000元） │                │                      │
│    │得手。                  │                │                      │
├──┼────────────┼────────┼───────────┤
│ 8  │於97年11月間某日某時，另│1.被告自白      │丙○○攜帶兇器竊盜，累│
│（即│基於意圖為自己不法所有之│2.被害人甲○○之│犯，處有期徒刑陸月，扣│
│起訴│竊盜犯意，攜帶同上之剪刀│  警詢供述（見警│案之剪刀、美工刀、尖嘴│
│書附│、美工刀、尖嘴鉗各1支及 │  卷(二)第41頁）  │鉗各壹支、十字螺絲起子│
│表編│十字螺絲起子2支，在彰化 │3.現場採證照片1 │貳支、手套壹副、鑰匙壹│
│號18│縣員林鎮○○路○段296號前│  張（見警卷(二)第│串均沒收。            │
│）  │，穿戴同上之手套，以同上│  99頁）        │                      │
│    │之鑰匙1串，開啟甲○○管 │                │                      │
│    │有停放該處之車牌號碼WU-2│                │                      │
│    │991號之自用小客車車門後 │                │                      │
│    │，進入其內，先以上開十字│                │                      │
│    │螺絲起子破壞該車之汽車音│                │                      │
│    │響面板，再以上開尖嘴鉗剪│                │                      │
│    │斷連結之電線（毀損部分未│                │                      │
│    │據告訴，檢察官未起訴），│                │                      │
│    │竊取甲○○管有之上開汽車│                │                      │
│    │音響1部（價值約4,000元）│                │                      │
│    │得手。                  │                │                      │
├──┼────────────┼────────┼───────────┤
│ 9  │於97年11月中旬某日某時，│1.被告自白      │丙○○攜帶兇器竊盜，累│
│（即│另基於意圖為自己不法所有│2.被害人戊○○之│犯，處有期徒刑伍月，扣│
│起訴│之竊盜犯意，攜帶同上之剪│  警詢供述（見警│案之剪刀、美工刀、尖嘴│
│書附│刀、美工刀、尖嘴鉗各1支 │  卷(一)第15頁）  │鉗各壹支、十字螺絲起子│
│表編│及十字螺絲起子2支，在彰 │3.現場採證照片2 │貳支、手套壹副、鑰匙壹│
│號27│化縣花壇鄉○○村○○路76│  張（見警卷(一)第│串均沒收。            │
│）  │巷10弄2號之騎樓，穿戴同 │  30頁）        │                      │
│    │上之手套，以同上之鑰匙1 │                │                      │
│    │串，開啟戊○○所有停放該│                │                      │
│    │處之車牌號碼PX-9372號之 │                │                      │
│    │自用小客車車門，竊取李慶│                │                      │
│    │鏞所有置於該車內之零錢數│                │                      │
│    │十元得手。              │                │                      │
├──┼────────────┼────────┼───────────┤
│ 10 │於97年11月間某日某時，另│1.被告自白      │丙○○攜帶兇器竊盜，累│
│（即│基於意圖為自己不法所有之│2.被害人戌○○之│犯，處有期徒刑伍月，扣│
│起訴│竊盜犯意，攜帶同上之剪刀│  警詢供述（見警│案之剪刀、美工刀、尖嘴│
│書附│、美工刀、尖嘴鉗各1支及 │  卷(一)第16頁）  │鉗各壹支、十字螺絲起子│
│表編│十字螺絲起子2支，在彰化 │3.現場採證照片2 │貳支、手套壹副、鑰匙壹│
│號28│縣花壇鄉○○路旁，穿戴同│  張（見警卷(一)第│串均沒收。            │
│）  │上之手套，以同上之鑰匙1 │  31頁）        │                      │
│    │串，開啟戌○○所有停放該│4.車籍查詢資料1 │                      │
│    │處之車牌號碼QB-2650號之 │  份（見警卷(一)第│                      │
│    │自用小客車車門，竊取楊金│  23頁）        │                      │
│    │錫所有置於該車內之零錢數│                │                      │
│    │十元得手。              │                │                      │
├──┼────────────┼────────┼───────────┤
│ 11 │於97年11月24日下午日落前│1.被告自白      │丙○○攜帶兇器竊盜，累│
│（即│某時許，另基於意圖為自己│2.被害人玄○○之│犯，處有期徒刑柒月，扣│
│起訴│不法所有之竊盜犯意，攜帶│  警詢供述（見警│案之剪刀、美工刀、尖嘴│
│書附│同上之剪刀、美工刀、尖嘴│  卷(二)第42至44頁│鉗各壹支、十字螺絲起子│
│表編│鉗各1支及十字螺絲起子2支│  ）            │貳支、手套壹副、鑰匙壹│
│號20│，至彰化縣大村鄉過溝村過│3.贓物認領保管單│串均沒收。            │
│）  │溝三巷28號玄○○之住宅，│  1紙（見警卷(二) │                      │
│    │穿戴同上之手套，以同上之│  第62頁）      │                      │
│    │鑰匙1串，開啟玄○○上開 │4.採證照片1張（ │                      │
│    │住宅大門，侵入其內（無故│  見警卷(二)第63頁│                      │
│    │侵入住宅部分未據告訴，檢│  ）            │                      │
│    │察官未起訴），竊取玄○○│                │                      │
│    │所有之液晶電視1台（價值 │                │                      │
│    │約12,000元）及行動電話手│                │                      │
│    │機1支（價值約8,000元）得│                │                      │
│    │手。                    │                │                      │
├──┼────────────┼────────┼───────────┤
│ 12 │於97年11月28日某時，另基│1.被告自白      │丙○○攜帶兇器竊盜，累│
│（即│於意圖為自己不法所有之竊│2.被害人未○○之│犯，處有期徒刑陸月，扣│
│起訴│盜犯意，攜帶同上之剪刀、│  警詢供述（見警│案之剪刀、美工刀、尖嘴│
│書附│美工刀、尖嘴鉗各1支及十 │  卷(二)第50頁）  │鉗各壹支、十字螺絲起子│
│表編│字螺絲起子2支，在彰化縣 │3.贓物認領保管單│貳支、手套壹副、鑰匙壹│
│號24│大村鄉○○村○段168號杏林│  1紙（見警卷(二) │串均沒收。            │
│）  │宮前，穿戴同上之手套，以│  第62頁）      │                      │
│    │同上之鑰匙1串，開啟黃阿 │4.採證照片2張（ │                      │
│    │綿（起訴書附表誤載為「黃│  見警卷(二)第68頁│                      │
│    │阿錦」）管有停放該處之車│  ）            │                      │
│    │牌號碼X7-9019號自用小貨 │                │                      │
│    │車車門，竊取未○○所有置│                │                      │
│    │於該車內之發電機1台（價 │                │                      │
│    │值約12,000元）得手。    │                │                      │
├──┼────────────┼────────┼───────────┤
│ 13 │於97年11月底某日某時，另│1.被告自白      │丙○○攜帶兇器竊盜，累│
│（即│基於意圖為自己不法所有之│2.被害人亥○○之│犯，處有期徒刑伍月，扣│
│起訴│竊盜犯意，攜帶同上之剪刀│  警詢供述（見警│案之剪刀、美工刀、尖嘴│
│書附│、美工刀、尖嘴鉗各1支及 │  卷(一)第14頁）  │鉗各壹支、十字螺絲起子│
│表編│十字螺絲起子2支，在彰化 │3.贓物認領保管單│貳支、手套壹副、鑰匙壹│
│號26│縣大村鄉（起訴書誤載為員│  1紙（見警卷(一) │串均沒收。            │
│）  │林鎮○○○村○○路旁，穿│  第24頁）      │                      │
│    │戴同上之手套，以同上之鑰│4.採證照片2張（ │                      │
│    │匙1串，開啟亥○○所有停 │  見警卷(一)第28頁│                      │
│    │放該處之車牌號碼1693-GC │  ）            │                      │
│    │號自用小貨車車門，竊取廖│                │                      │
│    │文桐所有置於該車內之行動│                │                      │
│    │電話手機1支（價值約500元│                │                      │
│    │）得手。                │                │                      │
├──┼────────────┼────────┼───────────┤
│ 14 │於97年10月、11月間某日某│1.被告自白      │丙○○攜帶兇器竊盜，累│
│（即│時，另基於意圖為自己不法│2.被害人辰○○之│犯，處有期徒刑陸月，扣│
│起訴│所有之竊盜犯意，攜帶同上│  警詢供述（見警│案之剪刀、美工刀、尖嘴│
│書附│之剪刀、美工刀、尖嘴鉗各│  卷(二)第40頁）  │鉗各壹支、十字螺絲起子│
│表編│1支及十字螺絲起子2支，在│3.現場採證照片1 │貳支、手套壹副、鑰匙壹│
│號17│彰化縣大村鄉○○路○段305│  張（見警卷第  │串均沒收。            │
│）  │巷口，穿戴同上之手套，以│  98頁）        │                      │
│    │同上之鑰匙1串，開啟彭茂 │                │                      │
│    │鑫管有停放該處之車牌號碼│                │                      │
│    │HJ-9633號自用小客車車門 │                │                      │
│    │，進入其內，先以上開十字│                │                      │
│    │螺絲起子拆下該車之汽車音│                │                      │
│    │響，再以上開尖嘴鉗剪斷連│                │                      │
│    │結之電線（毀損部分未據告│                │                      │
│    │訴，檢察官未起訴），竊取│                │                      │
│    │辰○○管有之上開汽車音響│                │                      │
│    │1部（價值約2,500元）得手│                │                      │
│    │。                      │                │                      │
├──┼────────────┼────────┼───────────┤
│ 15 │於97年11月、12月間某日某│1.被告自白      │丙○○攜帶兇器竊盜，累│
│（即│時，另基於意圖為自己不法│2.被害人卯○○之│犯，處有期徒刑伍月，扣│
│起訴│所有之竊盜犯意，攜帶同上│  警詢供述（見警│案之剪刀、美工刀、尖嘴│
│書附│之剪刀、美工刀、尖嘴鉗各│  卷(一)第13頁）  │鉗各壹支、十字螺絲起子│
│表編│1支及十字螺絲起子2支，在│3.現場採證照片3 │貳支、手套壹副、鑰匙壹│
│號7 │彰化縣大村鄉○○○路7號 │  張（見警卷(一)第│串均沒收。            │
│）  │前，穿戴同上之手套，以同│  26、27頁）    │                      │
│    │上之鑰匙1串，毀損卯○○ │                │                      │
│    │管有停放該處之車牌號碼PO│                │                      │
│    │-2297號自用小客車車門之 │                │                      │
│    │鑰匙孔（毀損部分未據告訴│                │                      │
│    │，檢察官未起訴），開啟車│                │                      │
│    │門竊取卯○○所有置於其內│                │                      │
│    │之零錢約1、2百元得手。  │                │                      │
├──┼────────────┼────────┼───────────┤
│ 16 │於97年11月、12月間某日某│1.被告自白      │丙○○攜帶兇器竊盜，累│
│（即│時，另基於意圖為自己不法│2.被害人丁○○之│犯，處有期徒刑陸月，扣│
│起訴│所有之竊盜犯意，攜帶同上│  警詢供述（見警│案之剪刀、美工刀、尖嘴│
│書附│之剪刀、美工刀、尖嘴鉗各│  卷(二)第32頁）  │鉗各壹支、十字螺絲起子│
│表編│1支及十字螺絲起子2支，在│3.現場採證照片1 │貳支、手套壹副、鑰匙壹│
│號11│彰化縣花壇鄉○○路105號 │  張（見警卷(二)第│串均沒收。            │
│）  │前，穿戴同上之手套，以同│  92頁）        │                      │
│    │上之鑰匙1串，開啟丁○○ │                │                      │
│    │管有停放該處之車牌號碼OE│                │                      │
│    │-5737號自用小貨車車門， │                │                      │
│    │竊取丁○○所有置於該車內│                │                      │
│    │之現金約5,500元得手。   │                │                      │
├──┼────────────┼────────┼───────────┤
│ 17 │於97年11月、12月間某日某│1.被告自白      │丙○○攜帶兇器竊盜，累│
│（即│時，另基於意圖為自己不法│2.被害人Ｂ○○之│犯，處有期徒刑伍月，扣│
│起訴│所有之竊盜犯意，攜帶同上│  警詢供述（見警│案之剪刀、美工刀、尖嘴│
│書附│之剪刀、美工刀、尖嘴鉗各│  卷(二)第33頁）  │鉗各壹支、十字螺絲起子│
│表編│1支及十字螺絲起子2支，在│3.現場採證照片1 │貳支、手套壹副、鑰匙壹│
│號12│彰化縣花壇鄉○○街第一停│  張（見警卷(二)第│串均沒收。            │
│）  │車場內，穿戴同上之手套，│  93頁）        │                      │
│    │以同上之鑰匙1串，開啟蘇 │                │                      │
│    │文頂管有停放該處之車牌號│                │                      │
│    │碼QP-9533號自用小客車車 │                │                      │
│    │門，竊取Ｂ○○所有置於該│                │                      │
│    │車內之零錢約90元得手。  │                │                      │
├──┼────────────┼────────┼───────────┤
│ 18 │於97年11月、12月間某日某│1.被告自白      │丙○○攜帶兇器竊盜，累│
│（即│時，另基於意圖為自己不法│2.被害人宙○○之│犯，處有期徒刑陸月，扣│
│起訴│所有之竊盜犯意，攜帶同上│  警詢供述（見警│案之剪刀、美工刀、尖嘴│
│書附│之剪刀、美工刀、尖嘴鉗各│  卷(二)第37頁）  │鉗各壹支、十字螺絲起子│
│表編│1支及十字螺絲起子2支，在│3.現場採證照片1 │貳支、手套壹副、鑰匙壹│
│號14│彰化縣大村鄉公所後方停車│  張（見警卷(二)第│串均沒收。            │
│）  │場內，穿戴同上之手套，以│  95頁）        │                      │
│    │同上之鑰匙1串，開啟賴次 │                │                      │
│    │郎管有停放該處之車牌號碼│                │                      │
│    │QF-5489號自用小客車車門 │                │                      │
│    │，進入其內，先以上開十字│                │                      │
│    │螺絲起子拆下該車之汽車音│                │                      │
│    │響，再以上開尖嘴鉗剪斷連│                │                      │
│    │結之電線（毀損部分未據告│                │                      │
│    │訴，檢察官未起訴），竊取│                │                      │
│    │宙○○管有之上開汽車音響│                │                      │
│    │1部（價值約4,000元）得手│                │                      │
│    │。                      │                │                      │
├──┼────────────┼────────┼───────────┤
│ 19 │於97年12月6日晚間某時， │1.被告自白      │丙○○攜帶兇器竊盜，累│
│（即│另基於意圖為自己不法所有│2.被害人宇○○之│犯，處有期徒刑陸月，扣│
│起訴│之竊盜犯意，攜帶同上之剪│  警詢供述（見警│案之剪刀、美工刀、尖嘴│
│書附│刀、美工刀、尖嘴鉗各1支 │  卷(二)第26頁）  │鉗各壹支、十字螺絲起子│
│表編│及十字螺絲起子2支，在彰 │3.現場採證照片1 │貳支、手套壹副均沒收。│
│號6 │化縣大村鄉○○村○○路21│  張（見警卷(二)第│                      │
│）  │8巷13號屋外，穿戴同上之 │  86頁）        │                      │
│    │手套，先以上開十字螺絲起│                │                      │
│    │子鬆脫宇○○所有屋外之監│                │                      │
│    │視器錄影鏡頭之螺絲，拉出│                │                      │
│    │連結之電線，再持上開剪刀│                │                      │
│    │剪斷該電線（毀損部分未據│                │                      │
│    │告訴，檢察官未起訴），竊│                │                      │
│    │取宇○○所有之監視器錄影│                │                      │
│    │鏡頭1具（價值約3,800元）│                │                      │
│    │得手。                  │                │                      │
├──┼────────────┼────────┼───────────┤
│ 20 │於97年12月上旬某日某時，│1.被告自白      │丙○○攜帶兇器竊盜，累│
│（即│另基於意圖為自己不法所有│2.被害人酉○○之│犯，處有期徒刑伍月，扣│
│起訴│之竊盜犯意，攜帶同上之剪│  警詢供述（見警│案之剪刀、美工刀、尖嘴│
│書附│刀、美工刀、尖嘴鉗各1支 │  卷(一)第12頁）  │鉗各壹支、十字螺絲起子│
│表編│及十字螺絲起子2支，在彰 │3.現場採證照片1 │貳支、手套壹副均沒收。│
│號5 │化縣大村鄉○○路461巷4號│  張（見警卷(二)第│                      │
│）  │前，穿戴同上之手套，開啟│  85頁）        │                      │
│    │酉○○管有停放該處之車牌│                │                      │
│    │號碼KSD-018號機車置物箱 │                │                      │
│    │，竊取酉○○所有置於其內│                │                      │
│    │之LG牌行動電話手機1支（ │                │                      │
│    │價值約2,000元）得手。   │                │                      │
├──┼────────────┼────────┼───────────┤
│ 21 │於97年12月中旬某日某時，│1.被告自白      │丙○○攜帶兇器竊盜，累│
│（即│另基於意圖為自己不法所有│2.被害人地○○之│犯，處有期徒刑伍月，扣│
│起訴│之竊盜犯意，攜帶同上之剪│  警詢供述（見警│案之剪刀、美工刀、尖嘴│
│書附│刀、美工刀、尖嘴鉗各1支 │  卷(一)第10頁）  │鉗各壹支、十字螺絲起子│
│表編│及十字螺絲起子2支，在彰 │3.贓物認領保管單│貳支、手套壹副、鑰匙壹│
│號1 │化縣員林鎮○○路○段81號 │  1紙（見警卷(一) │串均沒收。            │
│）  │前，穿戴同上之手套，以同│  第25頁）      │                      │
│    │上之鑰匙1串，開啟地○○ │4.現場採證照片2 │                      │
│    │管有停放該處之車牌號碼KS│  張（見警卷(二)第│                      │
│    │S-028號機車置物箱，竊取 │  79頁）        │                      │
│    │地○○所有置於其內之NOKI│                │                      │
│    │A牌行動電話手機1支（價值│                │                      │
│    │約1,000元）得手。       │                │                      │
├──┼────────────┼────────┼───────────┤
│ 22 │於97年12月中旬某日凌晨2 │1.被告自白      │丙○○攜帶兇器竊盜，累│
│（即│時許，另基於意圖為自己不│2.被害人庚○○之│犯，處有期徒刑陸月，扣│
│起訴│法所有之竊盜犯意，攜帶同│  警詢供述（見警│案之剪刀、美工刀、尖嘴│
│書附│上之剪刀、美工刀、尖嘴鉗│  卷(二)第29、30頁│鉗各壹支、十字螺絲起子│
│表編│各1支及十字螺絲起子2支，│   ）           │貳支、手套壹副、鑰匙壹│
│號9 │至彰化縣花壇鄉三春村彰員│3.贓物認領保管單│串均沒收。            │
│）  │路1段445號前庚○○經營之│  1紙（見警卷(二) │                      │
│    │檳榔攤（非屬供人居住使用│  第61頁）      │                      │
│    │之住宅或建築物），穿戴同│4.現場採證照片2 │                      │
│    │上之手套，以同上之鑰匙1 │  張（見警卷(二)第│                      │
│    │串，開啟該檳榔攤之門鎖，│  89頁）        │                      │
│    │入內竊取庚○○所有之電視│                │                      │
│    │機1部（含遙控器1具）、選│                │                      │
│    │台器1部（含遙控器1具）（│                │                      │
│    │以上共價值約4,000元）及 │                │                      │
│    │長壽菸6包（值約300元）得│                │                      │
│    │手。                    │                │                      │
├──┼────────────┼────────┼───────────┤
│ 23 │於97年12月中旬某日某時，│1.被告自白      │丙○○攜帶兇器竊盜，累│
│（即│另基於意圖為自己不法所有│2.被害人壬○○之│犯，處有期徒刑伍月，扣│
│起訴│之竊盜犯意，攜帶同上之剪│  警詢供述（見警│案之剪刀、美工刀、尖嘴│
│書附│刀、美工刀、尖嘴鉗各1支 │  卷(二)第31頁）  │鉗各壹支、十字螺絲起子│
│表編│及十字螺絲起子2支，在彰 │3.現場採證照片1 │貳支、手套壹副均沒收。│
│號10│化縣花壇鄉○○村○○路1 │  張（見警卷(二)第│                      │
│）  │段449號前，穿戴同上之手 │  90頁）        │                      │
│    │套，趁壬○○管有停放該處│                │                      │
│    │之車牌號碼N9G-066號機車 │                │                      │
│    │置物箱未上鎖之際，竊取林│                │                      │
│    │清文所有置於其內之現金約│                │                      │
│    │450元得手。             │                │                      │
├──┼────────────┼────────┼───────────┤
│ 24 │於97年12月中旬某日某時，│1.被告自白      │丙○○攜帶兇器竊盜，累│
│（即│另基於意圖為自己不法所有│2.被害人黃○○之│犯，處有期徒刑陸月，扣│
│起訴│之竊盜犯意，攜帶同上之剪│  警詢供述（見警│案之剪刀、美工刀、尖嘴│
│書附│刀、美工刀、尖嘴鉗各1支 │  卷(二)第39頁）  │鉗各壹支、十字螺絲起子│
│表編│及十字螺絲起子2支，在彰 │3.現場採證照片1 │貳支、手套壹副均沒收。│
│號16│化縣大村鄉○○村○○○路│  張（見警卷(二)第│                      │
│）  │101號黃○○住宅屋外騎樓 │  97頁）        │                      │
│    │，穿戴同上之手套，拆下竊│                │                      │
│    │取黃○○所有裝設於該處之│                │                      │
│    │監視器錄影鏡頭1具（價值 │                │                      │
│    │約4千餘元）得手。       │                │                      │
├──┼────────────┼────────┼───────────┤
│ 25 │於97年12月16日凌晨2時30 │1.被告自白      │丙○○攜帶兇器竊盜，累│
│（即│分許，另基於意圖為自己不│2.被害人乙○○之│犯，處有期徒刑柒月，扣│
│起訴│法所有之竊盜犯意，攜帶同│  警詢供述（見警│案之剪刀、美工刀、尖嘴│
│書附│上之剪刀、美工刀、尖嘴鉗│  卷(二)第46、47頁│鉗各壹支、十字螺絲起子│
│表編│各1支及十字螺絲起子2支，│  ）、偵查中經具│貳支、手套壹副、鑰匙壹│
│號22│至彰化縣大村鄉茄苳村茄苳│  結之供述（見偵│串均沒收。            │
│）  │路2段176號乙○○所有未供│  卷第24至26頁）│                      │
│    │人居住使用之倉庫，穿戴同│                │                      │
│    │上之手套，以同上之鑰匙1 │                │                      │
│    │串，開啟該倉庫之門鎖，入│                │                      │
│    │內竊取乙○○所有之測量儀│                │                      │
│    │器1具及裝潢用之釘槍10支 │                │                      │
│    │（價值共約25,000元）得手│                │                      │
│    │。                      │                │                      │
├──┼────────────┼────────┼───────────┤
│ 26 │於97年12月16日凌晨4、5時│1.被告自白      │丙○○犯毀損器物罪，累│
│（即│許，另基於意圖為自己不法│2.被害人天○○之│犯，處有期徒刑月，扣│
│起訴│所有之竊盜犯意，攜帶同上│  警詢供述（見警│案之鑰匙壹串沒收；又攜│
│書附│之剪刀、美工刀、尖嘴鉗各│  卷(二)第45頁）、│帶兇器竊盜，累犯，處有│
│表編│1支及十字螺絲起子2支，在│  偵查中經具結之│期徒刑陸月，扣案之剪刀│
│號21│彰化縣大村鄉○○村○○路│  供述（見偵卷第│、美工刀、尖嘴鉗各壹支│
│）  │100號大村火車站前，穿戴 │  31頁）        │、十字螺絲起子貳支、手│
│    │同上之手套，先持同上之鑰│                │套壹副、鑰匙壹串均沒收│
│    │匙1串毀損天○○管有停放 │                │。                    │
│    │該處之車牌號碼J8-9912號 │                │                      │
│    │自用小客車之右側車門鑰匙│                │                      │
│    │孔後，再開啟車門，竊取劉│                │                      │
│    │俊宏所有置於該車內之汽車│                │                      │
│    │音響1部及零錢7、80元得手│                │                      │
│    │。                      │                │                      │
├──┼────────────┼────────┼───────────┤
│ 27 │於97年12月19日晚上約7、8│1.被告自白      │丙○○攜帶兇器、於夜間│
│（即│時許之夜間，另基於意圖為│2.被害人Ａ○○之│侵入住宅竊盜，累犯，處│
│起訴│自己不法所有之竊盜犯意，│  警詢供述（見警│有期徒刑捌月，扣案之剪│
│書附│攜帶同上之剪刀、美工刀、│  卷(二)第23頁）  │刀、美工刀、尖嘴鉗各壹│
│表編│尖嘴鉗各1支及十字螺絲起 │3.現場採證照片1 │支、十字螺絲起子貳支、│
│號2 │子2支，趁彰化縣大村鄉黃 │  張（見警卷(二)第│手套壹副均沒收。      │
│）  │厝村山腳路7之10號2樓羅中│  81頁）        │                      │
│    │禹之住宅房門未上鎖之際，│4.現場勘察報告表│                      │
│    │侵入其內，穿戴同上之手套│1份（見警卷(二)第 │                      │
│    │，竊取Ａ○○所有之BenQ牌│115至117頁）    │                      │
│    │液晶電腦螢幕1部（價值6,7│                │                      │
│    │90元）得手。            │                │                      │
├──┼────────────┼────────┼───────────┤
│ 28 │於97年12月30日上午10時19│1.被告自白      │丙○○共同攜帶兇器、踰│
│（即│分許，與陳慧羽（檢察官另│2.被害人午○○之│越安全設備竊盜，累犯，│
│起訴│案偵辦中）共同基於意圖為│  警詢供述（見警│處有期徒刑壹年，扣案之│
│書附│自己不法所有之竊盜犯意聯│  卷(二)第51頁）  │剪刀、美工刀、尖嘴鉗各│
│表編│絡，由丙○○攜帶同上之剪│3.共犯陳慧羽之警│壹支、十字螺絲起子貳支│
│號25│刀、美工刀、尖嘴鉗各1支 │  詢供述（見警卷│、手套壹副均沒收。    │
│）  │及十字螺絲起子2支，二人 │  (三)第12-1、13頁│                      │
│    │共同騎乘車號不詳之機車，│  ）            │                      │
│    │至彰化縣大村鄉大村村大村│4.監視錄影翻拍照│                      │
│    │段575之1地號土地上午○○│  片2張（見警卷 │                      │
│    │所搭建之鐵皮住宅，推由吳│  (二)第70頁）    │                      │
│    │啟宏踰越屬安全設備而未上│5.現場採證照片4 │                      │
│    │鎖之窗戶，穿戴同上之手套│  張（見警卷(二)第│                      │
│    │，侵入其內竊取午○○所有│  71、72頁）    │                      │
│    │之國際牌液晶電視1台（價 │                │                      │
│    │值約49,800元）、澳洲2008│                │                      │
│    │年鼠年紀念金幣1套（價值 │                │                      │
│    │約80,000元）、澳洲2007年│                │                      │
│    │豬年紀念金幣1套（價值約 │                │                      │
│    │80,000元）、鑲鑽銀幣1套 │                │                      │
│    │（價值約33,180元）及現金│                │                      │
│    │約5千餘元得手，再共同騎 │                │                      │
│    │乘上開機車離去。        │                │                      │
├──┼────────────┼────────┼───────────┤
│ 29 │於98年1月6日晚上約8、9時│1.被告自白      │丙○○攜帶兇器竊盜，累│
│（即│許，另基於意圖為自己不法│2.被害人丑○○之│犯，處有期徒刑陸月，扣│
│起訴│所有之竊盜犯意，攜帶同上│  警詢供述（見警│案之剪刀、美工刀、尖嘴│
│書附│之剪刀、美工刀、尖嘴鉗各│  卷(二)第24頁）  │鉗各壹支、十字螺絲起子│
│表編│1支及十字螺絲起子2支，在│3.贓物認領保管單│貳支、手套壹副、鑰匙壹│
│號3 │彰化縣大村鄉○○村○○路│  1紙（見警卷(二) │串均沒收。            │
│）  │58號旁，穿戴同上之手套，│  第64頁）      │                      │
│    │以同上之鑰匙1串，開啟莫 │4.現場採證照片1 │                      │
│    │春從管有停放該處之車牌號│  張（見警卷(二)第│                      │
│    │碼GJ-6575號自用小貨車車 │  83頁）        │                      │
│    │門，竊取丑○○所有置於該│                │                      │
│    │車內之汽車駕駛執照、行車│                │                      │
│    │執照各1張、現金約3千元及│                │                      │
│    │存摺4本得手。           │                │                      │
└──┴────────────┴────────┴───────────┘


司法院資訊處製作；財團法人民間司法改革基金會備份。
